【裁判字號】    98,上易,1424
【裁判日期】    980625
【裁判案由】    竊盜
【裁判全文】
臺灣高等法院刑事判決                98年度上易字第1424號
上  訴  人  臺灣板橋地方法院檢察署檢察官
被      告  丁○○
                    現另案於臺灣臺北監獄臺北分監執行中
上列上訴人因被告竊盜案件，不服臺灣板橋地方法院97年度易字
第3857號，中華民國98年4月20日第一審判決（起訴案號：臺灣
板橋地方法院檢察署97年度偵字第20487號），提起上訴，本院
判決如下：
    主  文
原判決撤銷。
丁○○犯附表主文欄所示之罪，分別判處如附表所示之刑；應執
行有期徒刑拾壹月。
    事  實
一、丁○○與陳翔偉（另案經臺灣板橋地方法院判處有期徒刑一
    年六月確定）共同基於意圖為自己不法所有之犯意聯絡，於
    附表編號一至編號三所示之時間、地點，由丁○○負責把風
    及與陳翔偉合力破壞丙○○住處鐵門欄杆，再由陳翔偉以附
    表所示之方式，竊取甲○○等人所有之財物（共計三次，各
    次竊盜行為之先後時間、地點、竊得財物暨被害人，詳如附
    表所示）。嗣經警調閱案發地點附近監視錄影畫面，並在乙○○住處鐵門上取得指紋，經比對與陳翔偉之指紋相符，始
    循線查知上情。
二、案經甲○○、乙○○、丙○○訴由臺北縣政府警察局新莊分
    局報告臺灣板橋地方法院檢察署檢察官偵查起訴。
    理  由
一、證據能力部分：按被告以外之人於審判外之言詞或書面陳述
    ，除法律有規定者外，不得作為證據；又被告以外之人於審
    判外之陳述，雖不符合同法第159條之1至第159條之4之規定
    ，但經當事人於審判程序同意作為證據，法院審酌該言詞陳
    述或書面陳述作成時之情況，認為適當者，亦得為證據。當
    事人、代理人或辯護人於法院調查證據時，知有第159條第1
    項不得為證據之情形，而未於言詞辯論終結前聲明異議者，
    視為有前項之同意，刑事訴訟法第159條第1項及第159條之5
    分別定有明文。查本判決下列所引用之各該被告以外之人甲○○、乙○○、丙○○、陳翔偉於審判外之陳述（包含書面
    陳述），皆屬傳聞證據，惟被告雖知上開證據資料為傳聞證
    據，但於準備程序及審判期日中均表示無意見而不予爭執，
    且迄至言詞辯論終結前亦未再聲明異議，審酌上開證據資料
    製作時之情況，尚無違法不當及證明力明顯過低之瑕疵，亦
    認為以之作為證據應屬適當，故揆諸前開規定，爰逕依刑事
    訴訟法第159條之5規定，認前揭證據資料均例外有證據能力
    。
二、被告丁○○於原審坦承於上開時地與共犯陳翔偉至臺北縣新
    莊市○○路207巷30弄告訴人甲○○等人住處一情固予承認
    ，惟否認竊盜，辯稱以：「並不知道陳翔偉是去竊盜他人物
    品」云云，於本院則坦承前述竊盜行為，且查：
(一)、被告丁○○確有於前開時地，與共犯陳翔偉至告訴人甲○○
    、乙○○、丙○○家中竊盜一情，業據被告前於警詢及偵查
    中自白不諱（97年度偵字第2048號卷第6頁至第11頁、第45
    頁至第46頁、第58頁至第59頁、第79頁至第80頁），且亦無
    任何證據證明被告先前之自白有何違反刑事訴訟法第159條
    第1項之任意性可言，當認該等陳述有證據能力。
(二)、被告坦承之詞核與證人即告訴人甲○○、乙○○、丙○○證
    述確有失竊之情節、證人即共犯陳翔偉於偵查亦證稱確實有
    與被告共同行竊等語相符，足認被告出於任意性之自白，已
    有補強證據可供證明被告犯罪。
(三)、綜上，被告於原審所辯並不知情云云，並不足採，本件事證
    明確，被告犯行已堪認定，應依法論科。
三、論罪科刑部分：
(一)、核被告陳翔偉所為，分係犯刑法第321條第1項第2款之毀壞
    門扇竊盜罪（即附表編號三所示之犯行）、同法第321條第1
    項第2款、第3款之攜帶兇器毀越門扇或安全設備竊盜罪（即
    附表編號一、二所示之犯行）。被告丁○○與共犯陳翔偉就
    前開犯行，有犯意聯絡及行為分擔，為共同正犯。被告所犯
    上開各罪之間，犯意各別，行為互殊，應予分論併罰。
(二)、原審予以論罪科刑固非無見，惟查：(一)、科刑之判決書，須
    將認定之犯罪事實詳記於事實欄，然後於理由內逐一說明其
    憑以認定之證據，使事實與理由兩相一致，方為合法。倘事
    實欄已有敘及，而理由內未加說明，是為理由不備。理由已
    加說明，而事實欄無此記載，則理由失其依據，均足構成撤
    銷之原因（54年台上字第1980號判例），被告並非累犯，有
    前案紀錄表在卷可查，原審判決主文誤被告為累犯，且理由
    與事實欄均未記載認定累犯之依據。(二)、被告之三次竊盜犯
    罪行為，時間有先後，原審判決誤認為均相同之：「九十七
    年七月七日十三時許」。以上原審判決容有未洽，而檢察官
    上訴雖以：「被告於97年7月7日犯本案之罪前，先後於同年
    6月11日及7月3日犯加重竊盜罪，經法院分別判處有期徒刑
    七月及六月確定，被告本次已係第三次犯相同之毀越門扇安
    全設備竊盜罪，其危害社會安全程度非輕，再被告於審判中
    翻異前供虛偽否認犯罪，飾詞狡辯，自難認被告犯罪後態度
    良好，應從重量刑，原審就被告所犯三件加重竊盜罪各處有
    期徒刑八月、八月以及七月，其量刑固屬允當，惟定應執行
    刑為有期徒刑一年，使被告免受近一年有期徒刑之處罰，實
    屬過輕而難認允洽」等語，但原審定應執行刑係在法定範圍
    ，於法並無不合，是檢察官上訴意旨指摘原判決不當，尚非
    有理由，惟原審判決既有可議，自應將原判決予以撤銷改判
    。
(三)、爰審酌被告犯罪之動機、目的，所竊取財物之價值，及被告
    犯罪後坦承之態度等一切情狀，分別量處如附表主文欄所示
    之刑，並定其應執行之刑為有期徒刑拾壹月。
據上論斷，應依刑事訴訟法第369條第1項前段、第364條、第299
條第1項前段，刑法第28條、第321條第1項第2款、第3款、第51
條第5款，判決如主文。
本案經檢察官楊秀琴到庭執行職務。
中    華    民    國    98    年    6     月    25    日
            刑事第十二庭  審判長法  官  蔡永昌
                                法  官  陳榮和
                                法  官  施俊堯
以上正本證明與原本無異。
不得上訴。
                                書記官  顧哲瑜
中    華    民    國    98    年    6     月    26    日
  附    表：
 ┌──┬─────┬──────┬───────┬───────┬──────┐
 │編號│  時  間  │  地    點  │  侵入方式    │竊得財物暨被害│  主   文   │
 │    │          │            │              │人            │            │
 ├──┼─────┼──────┼───────┼───────┼──────┤
 │ 一 │九十七年七│臺北縣新莊市│由陳翔偉持客觀│甲○○所有之現│丁○○共同攜│
 │    │月七日十三│民安路二０七│上具危險性、足│金三千一百元  │帶兇器毀壞門│
 │    │時許（為第│巷三０弄六號│以對人之生命及│              │扇竊盜，處有│
 │    │一件竊盜犯│六樓        │身體構成威脅，│              │期徒刑柒月。│
 │    │行後約五分│            │可供兇器使用之│              │            │
 │    │鐘）      │            │木棍一枝，將欄│              │            │
 │    │          │            │杆弄斷後，伸手│              │            │
 │    │          │            │開啟鐵門門鎖進│              │            │
 │    │          │            │入屋內（侵入住│              │            │
 │    │          │            │宅部分未據告訴│              │            │
 │    │          │            │）竊取後列財物│              │            │
 ├──┼─────┼──────┼───────┼───────┼──────┤
 │ 二 │九十七年七│臺北縣新莊市│由陳翔偉持客觀│乙○○所有之存│又共同攜帶兇│
 │    │月七日十三│民安路二０七│上具危險性、足│摺五本、金融卡│器毀壞門扇竊│
 │    │時許（第一│巷三０弄八號│以對人之生命及│一張、行照一張│盜，處有期徒│
 │    │件竊盜犯行│五樓        │身體構成威脅，│、筆記型電腦一│刑柒月。    │
 │    │）        │            │可供兇器使用之│部、印章一枚、│            │
 │    │          │            │木棍一枝，插入│護照一本、相機│            │
 │    │          │            │鐵門欄杆縫隙中│一臺、戒指二只│            │
 │    │          │            │，將欄杆弄彎後│及現金二十萬元│            │
 │    │          │            │，伸手開啟鐵門│              │            │
 │    │          │            │門鎖進入屋內（│              │            │
 │    │          │            │侵入住宅部分未│              │            │
 │    │          │            │據告訴）竊取後│              │            │
 │    │          │            │列財物        │              │            │
 ├──┼─────┼──────┼───────┼───────┼──────┤
 │ 三 │九十七年七│臺北縣新莊市│由陳翔偉、莊竣│丙○○所有之鑽│又共同毀壞門│
 │    │月七日十三│民安路二０七│翔以不詳方式合│戒四只、金飾一│扇竊盜，處有│
 │    │時許（為第│巷三０弄六號│力破壞鐵門欄杆│批（含金戒指、│期徒刑陸月。│
 │    │二件竊盜犯│五樓        │後，由陳翔偉進│手環、手鍊等物│            │
 │    │行後約十分│            │入屋內（侵入住│，重約四兩）  │            │
 │    │鐘）      │            │宅部分未據告訴│              │            │
 │    │          │            │）竊取後列財物│              │            │
 │    │          │            │              │              │            │
 └──┴─────┴──────┴───────┴───────┴──────┘
附錄：本案論罪科刑法條全文
中華民國刑法第321條
犯竊盜罪而有左列情形之一者，處六月以上、五年以下有期徒
刑：
一、於夜間侵入住宅或有人居住之建築物、船艦或隱匿其內而犯
之者。
二、毀越門扇、牆垣或其他安全設備而犯之者。
三、攜帶兇器而犯之者。
四、結夥三人以上而犯之者。
五、乘火災、水災或其他災害之際而犯之者。
六、在車站或埠頭而犯之者。
前項之未遂犯罰之。


司法院資訊處製作；財團法人民間司法改革基金會備份。
